臺灣高等法院臺南分院刑事裁定
110年度聲字第800號
聲  請  人
即  被  告  熊偕展


上列聲請人因毀損等案件（本院110年度上易字第354號），聲請
交付法庭錄音光碟，本院裁定如下：
    主  文
聲請人於繳納相關費用後，准予轉拷交付本院110年度上易字第3
54號毀損等案件，於民國110年7月8日準備程序期日之法庭錄音
光碟，並禁止聲請人再行轉拷利用（包含不得散布、公開播送，
或為非正當目的使用）。
    理  由
一、聲請意旨略以：本院110年度上易字第354號毀損等案件，於
    民國110年7月8日準備程序中，聲請人即被告熊偕展認告訴
    人黃世雄於庭上有諸多不實指控並發言侮辱，為保障權益及
    答辯所需，爰依法院組織法第90條之1第1項前段及法庭錄音
    錄影及其利用保存辦法第8條規定，聲請交付當日準備程序
    之法庭錄音。
二、按法院組織法第90條之1第1項明定：「當事人及依法得聲請
    閱覽卷宗之人，因主張或維護其法律上利益，得於開庭翌日
    起至裁判確定後6個月內，繳納費用聲請法院許可交付法庭
    錄音或錄影內容。但經判處死刑、無期徒刑或10年以上有期
    徒刑之案件，得於裁判確定後2年內聲請」。又同法第90條
    之4另明定：「持有法庭錄音、錄影內容之人，就所取得之
    錄音、錄影內容，不得散佈、公開播送，或為非正當目的之
    使用。」，以為衡平；而法庭錄音、錄影光碟攸關被告或證
    人當庭供證內容，既於法定保存期限之內，容應寬認其接觸
    該光碟之法律上利益。
三、本件聲請人即被告熊偕展認本院上開案件於110年7月8日行
    準備程序時，告訴人黃世雄於庭上有諸多不實指控並發言侮
    辱，為保障權益及答辯所需，有聲請交付法庭錄音光碟之必
    要，本院審酌其聲請交付該次期日開庭錄音內容之目的，係
    為維護其法律上利益之理由，而其聲請並無依法令規定得不
    予許可或限制聲請閱覽、抄錄或攝影卷內文書之情形，並在
    上開期間內提出聲請，核其所請，為有理由。是聲請人於繳
    交費用後，准予交付本院110年度上易字第354號毀損等案件
    ，於110年7月8日準備程序之開庭錄音光碟。惟依法庭錄音
    錄影及其利用保存辦法第8條第4項規定「持有第1項法庭錄
    音、錄影內容之人，就取得之錄音、錄影內容，不得散布、
    公開播送，或為非正當目的使用。」及法院辦理聲請交付法
    庭錄音錄影內容應行注意事項第6點規定「禁止聲請人再行
    轉拷利用」，故一併依法禁止被告就取得之上開準備期日法
    庭錄音光碟再行轉拷利用。
四、依刑事訴訟法第220條，裁定如主文。
中　　華　　民　　國　　110 　年　　8 　　月　　31　　日
                  刑事第二庭    審判長法　官  陳珍如 
                                      法　官  黃裕堯
                                      法　官  陳弘能
以上正本證明與原本無異。
不得抗告。
　　　　　　　　　　　　　　　　　　　書記官  許雅華
中　　華　　民　　國　　110 　年　　8 　　月　　31　　日